福建金門地方法院刑事附帶民事判決
111年度城簡附民字第12號
原    告    呂芳如
            黃品莉


被    告    陳嫈嫈
上列被告因本院111年度城交簡字第17號過失傷害事件，經原告
提起刑事附帶民事訴訟，請求損害賠償，本院判決如下：
    主      文
原告之訴駁回。
    事實及理由
一、原告主張：被告於民國110年10月2日晚間10時3分許，駕駛
    車牌號碼000-0000號自用小客車，沿金門縣金沙鎮環島東路
    2段由陽翟往東店方向行駛，行駛至金沙鎮環島東路2段0287
    號路燈桿之路段時，本應注意車前狀況，隨時採取必要之安
    全措施，且應注意兩車並行之間隔，及在劃有分向限制線之
    路段，應依標誌或標線之規定行駛，不得駛入來車車道，及
    分向限制線，用以劃分路面成雙向車道，禁止車輛跨越行駛
    ，並不得迴轉，且依當時天候晴、夜間有照明、路面乾燥、
    無缺陷、無障礙物，視距良好之情形，並無不能注意之情事
    ，竟疏未注意及此，貿然駛入對向車道，又向右駛回順向車
    道欲停入右側路邊停車格時，適有原告呂芳如(下稱呂芳如)
    駕駛車牌號碼000-0000號普通重型機車附載原告黃品莉(下
    稱黃品莉)，由金沙鎮環島東路2段陽翟往東店方向，同向行
    駛至上開路段，見被告突然右轉，閃避不及，兩車發生碰撞
    ，致人車倒地，呂芳如受有四肢擦挫傷、右頸挫傷、左肩挫
    傷之傷害，黃品莉則受有下巴撕裂傷約3公分之傷害。原告2
    人因而受到醫療即藥品費用、機車修理費、薪資損失、交通
    費、交通鑑定費、精神慰撫金及事後醫美等損害，爰起訴請
    求被告賠償原告2人新臺幣(下同)55萬元等語，並聲明：㈠被
    告應給付原告55萬元，及自起訴狀繕本送達翌日起至清償日
    止，按週年利率5％計算之利息。㈡願供擔保請准宣告假執行
    。
二、提起附帶民事訴訟，應於刑事訴訟起訴後第二審辯論終結前
    為之。但在第一審辯論終結後提起上訴前，不得提起；法院
    認為原告之訴不合法或無理由者，應以判決駁回之，刑事訴
    訟法第488條、第502條第1項分別定有明文。
三、查被告因涉犯過失傷害案件，經福建金門地方檢察署檢察官
    以111年度偵字第42號聲請書聲請簡易判決處刑，後由本院
    以111年度城交簡字第17號案件審理；而福建金門地方檢察
    署係在111年4月14日將該案相關卷證移送本院審理，此有福
    建金門地方檢察署111年4月12日金檢亮仁111偵42字第11190
    01459號函在卷可參(見本院111年度城交簡字第17號卷第7頁
    )，該刑事案件於相關卷證移送本院後，方生訴訟繫屬之效
    力。而原告係於上開刑事卷證送交本院前即向福建金門地方
    檢察署具狀提起本件附帶民事訴訟，此觀前開福建金門地方
    檢察署函文中記載檢送之文件包含刑事附帶民事起訴狀乙節
    即明。揆諸前揭說明，在本件第一審之刑事訴訟尚未繫屬本
    院前原告自不得提起附帶民事訴訟。從而，本件附帶民事訴
    訟並不合法，應以判決駁回原告之訴。又原告2人業於本院
    訊問庭中與被告達成調解，本判決駁回原告附帶民事訴訟，
    對雙方已達成調解之效力不生影響，併此附明。
四、據上論斷，應依刑事訴訟法第488條但書、第502條第1項，
    判決如主文。
中    華    民    國   111    年    6     月    29    日
                  福建金門地方法院金城簡易庭
                                  法  官  蔡旻穎
以上正本證明與原本無異。
對於本判決如不服非對刑事判決上訴時不得上訴並應於送達後20
日內，向本院提出上訴狀。
                                  書記官  黃鼎鈞
中    華    民    國   111    年    6     月    29    日